臺灣士林地方法院交通事件裁定　　　　 95年度交聲字第753號
原處分機關　臺北市交通事件裁決所
受處分人　　甲○○
上列受處分人因違反道路交通管理處罰條例案件，對於臺北市交
通事件裁決所95年9 月11日所為之處分 (原處分案號：北市裁二
字第裁22-AEB878024號)， 聲明異議，本院裁定如下：
    主  文
異議駁回。
    理  由
一、原處分機關以：本件受處分人於民國（以下同）95年7 月23
    日23時35分，駕駛7A-7458 號自用小客車，在台北市○○區
    ○○街、公館路口附近，為警攔檢舉發其駕駛汽車行駛道路
    未繫安全帶，爰依道路交通管理處罰條例第31條第1 項前段
    規定裁處受處分人新台幣一千五佰元罰鍰。
二、本件聲明異議意旨略以：「警員攔下異議人時，異議人是有
    繫安全帶」，而發生當時為夜晚23時35分，警員攔查並非在
    路口，而是在轉彎後15至20公尺之後，天色昏暗，又處於逆
    光面，怎可以由警員一人合理的懷疑，便認定異議人違規，
    是否為了績效而濫用權力云云。
三、按道路交通管理處罰條例第31條第1項前段規定：汽車行駛
    於道路上，其駕駛人或前座乘客未繫安全帶者，處駕駛人新
    台幣（以下同）一千五百元罰鍰。經查受處分人於上揭時、
    地，駕駛7A-7458 號自用小客車未繫安全帶之事實，業據本
    院傳訊舉發警員方聖文到庭結證稱：「當時我站在東華街與
    公館路口及公館路與崇仁路口的兩個紅綠燈中間，雖是夜間
    但有路燈可以照射進入汽車駕駛座，我可以看清楚駕駛人有
    無繫安全帶，當時受處分人已經從東華街與公館路口右轉，
    差不多距離我五公尺左右，我看到受處分人右手由左上角大
    幅度拉安全帶扣上，我就攔停舉發受處分人未繫安全帶」；
    「之前他沒有繫安全帶，我有看到受處分人確實沒有繫安全
    帶，他是看到我之後才拉安全帶扣上」；「因為第二個路口
    有紅綠燈，我必須要將受處分人的車輛引導到安全的地方，
    所以才將受處分人的車輛引導到靠近第二個路口，到他的停
    車處的時候，他的安全帶已經扣上，可是我還沒有引導的時
    候，他距離我5 公尺左右之前，我已經發現他沒有扣安全帶
    ，他是看到我以後才有扣安全帶的動作」等語，供述明確，
    本院問：「是否為了拼績效而濫用權利舉發」？證人答：「
    不是」。又受處分人雖稱：「我的安全帶上面有護條，該護
    條是可以滑動的」，「當時在第一個路口等紅綠燈，我無聊
    就去拉護條，後來綠燈亮我一右轉，證人很遠就向我招手，
    所以我認為警員誤認我沒有繫安全帶」云云置辯（參本院95
    年10月5 日訊問筆錄）。
四、按證人係依法執行勤務之公務員，與受處分人並無仇怨，衡
    情應無故意誣陷受處分人而自罹偽證重典之理。參以受處分
    人異議狀及到庭陳述：「在第一個路口停等紅綠燈時，我無
    聊有去拉護條；警員攔查並非在路口，而是在轉彎後15至20
    公尺之後」云云，與證人證稱「當時受處分人已經從東華街
    口與公館路口右轉，到距離我5 公尺左右之前，我就已經發
    現受處分人沒有扣安全帶；差不多距離我5 公尺左右，我看
    到受處分人右手由左上角大幅度拉安全帶扣上；拉安全帶與
    手放在護條上是不一樣的，因為拉安全帶有一個幅度」等語
    。兩者所述的時間、地點並不相同，應無誤認的可能。而依
    警察之專業訓練，其觀察注意能力應較一般人審慎、細膩，
    其既明確證稱「在距離5 公尺左右之前，既發現受處分人沒
    有扣安全帶，而差不多距離5 公尺左右，又看到受處分人右
    手由左上角大幅度扣安全帶扣上」等語，是受處分人於上開
    時、地確有駕駛汽車行駛於道路上未繫安全帶之違規，可以
    認定。其憑空抗辯警察係懷疑、誤認其未扣安全帶，是為了
    拼績效而濫用權力舉發云云，既無證據以實其說，應屬推測
    、卸責之詞，不足採信。原處分機關據以援引上開規定，裁
    處受處分人罰鍰一千五百元，核無不當，本件異議為無理由
    ，應予駁回。
五、據上論斷，應依道路交通案件處理辦法第19條，裁定如主文
    。
中　　華　　民　　國　　96　　年　　1 　　月　　18　　日
　　　　　　　　　交通法庭法　官  林清吉
以上正本證明與原本無異。
如不服本裁定應於送達後5日內向本院提出抗告狀。
        　　              書記官　張茹茵
中　　華　　民　　國　　96　　年　　1 　　月　　23　　日
